【裁判字號】    95,裁,2067
【裁判日期】    950914
【裁判案由】    強制汽車責任保險法
【裁判全文】
最  高  行  政  法  院  裁  定
                                     95年度裁字第02067號
上  訴  人  甲○○（即新城計程汽車行）
被 上訴 人  交通部公路總局
代  表  人  陳晉源
上列當事人間因強制汽車責任保險法事件，上訴人對於中華民國
94年5月17日臺北高等行政法院93年度簡字第1396號判決，提起
上訴，本院裁定如下：
    主  文
上訴駁回。
上訴審訴訟費用由上訴人負擔。
    理  由
一、按「對於適用簡易程序之裁判提起上訴或抗告，須經最高行
    政法院許可，且該許可以訴訟事件所涉及之法律見解具有原
    則性為限。」行政訴訟法第235條定有明文。所謂訴訟事件
    涉及之法律見解具有原則性，係指該事件所涉及之法律問題
    意義重大，而有加以闡釋之必要情形而言，如對於行政命令
    是否牴觸法律所為之判斷，或就同類事件所表示之法律見解
    與其他高等行政法院或本院所表示之見解互相牴觸，有由本
    院統一法律上見解或確認其見解之必要情形屬之。
二、上訴人上訴意旨以：原審未經言詞辯論而逕為判決，顯有未
    參與裁判基礎辯論之法官參與裁判之情事，原判決即有違背
    行政訴訟法第188條第2項之違法。且本件執行公權力之警察
    單位，理應其於首次違規時，即依法予以扣車，何以縱容致
    連續發生3次違規，幸好本件違規事實並未造成傷亡，情節
    亦非嚴重，被上訴人裁處上訴人系爭罰鍰即有適用法規不當
    等語。
三、本件上訴人所屬PW–507號營業小客車，由訴外人陳進榮駕
    駛分別於民國89年7月31日中午1時40分許、同年9月27日下
    午15時5分許及同年10月8日下午21時42分許，行經臺中縣沙
    鹿鎮○○路、烏日鄉○○路及沙鹿鎮○○路，遭臺中縣警察
    局交通警察隊攔檢查獲「未依規定固定車頂燈」、「未依規
    定裝置固定車頂燈、使用註銷牌照」、「未懸掛車牌行駛公
    路」予以舉發，並同時於舉發單載明未出示保險證，案移被
    上訴人所屬高雄區監理所臺東監理站（下稱臺東監理站），
    經該站向財團法人保險事業發展中心連線查證，該車於上述
    3次交通違規日確未依規定投保，該站分別於89年9月26日、
    同年11月14日及同年11月16日開立高所裁字第A81–H80294I
    38號、第A81–H80129J59號及第A81–H80131A43號等3件舉
    發通知單予上訴人，並分別載明應於89年10月16日、同年12
    月4日及同年12月6日到案繳納罰鍰，惟上訴人未依限繳納罰
    鍰，被上訴人遂於93年7月29日依法填製高所裁字第A8–H80
    294I38號、第A81–H80129J59號及第A81–H80131A43號等3
    件裁決書，各裁處上訴人新臺幣30,000元。上訴人不服提起
    訴願，遭決定駁回，遂提起本件行政訴訟。
    復經原判決駁回上訴人之訴。
四、本院查：經核原審判決業已敘明本件係屬簡易事件，依行政
    訴訟法第233條第1項規定，自無庸經言詞辯論而為判決，自
    無上訴人所指未經參與言詞辯論之法官參與裁判之情事，且
    本件執行警察勤務單位就本件靠行於上訴人處之駕駛違規，
    依法亦無扣車之職權，上訴人上訴意旨僅就原審法院認定事
    實、證據取捨之職權行使，而指摘原判決不當，依首揭說明
    ，並無涉及法律見解具有原則性，而需由本院加以闡釋之必
    要，故上訴人提起上訴，自不應許可，其上訴難謂合法，應
    予駁回。又上訴人所指摘均為關於原審事實認定及證據取捨
    ，從而本院亦無從命其為就本件有法律見解具有原則性而為
    補正，附此敘明。
五、依行政訴訟法第249條第1項前段、第104條、民事訴訟法第9
    5條、第78條，裁定如主文。
中    華    民    國    95    年    9     月    14    日
                  第五庭審判長法  官  鄭  淑  貞
                              法  官  黃  合  文
                              法  官  吳  明  鴻
                              法  官  林  茂  權
                              法  官  鄭  小  康
以  上  正  本  證  明  與  原  本  無  異
中    華    民    國    95    年    9     月    14    日
                              書記官  郭  育  玎


司法院資訊處製作；財團法人民間司法改革基金會備份。
